【裁判字號】    98,訴,4387
【裁判日期】    981231
【裁判案由】    毒品危害防制條例
【裁判全文】
臺灣板橋地方法院刑事判決              98年度訴字第4387號
公  訴  人  臺灣板橋地方法院檢察署檢察官
被      告  甲○○
上列被告因違反毒品危害防制條例案件，經檢察官提起公訴（98
年度毒偵字第6550號），因被告於本院準備程序中就被訴事實為
有罪之陳述，經合議庭評議後，裁定由受命法官獨任進行簡式審
判程式，判決如下：
    主  文
甲○○施用第二級毒品，處有期徒刑參月，扣案附表一編號一所
示之物沒收銷燬，扣案附表一編號三至四所示之物均沒收；又施
用第一級毒品，處有期徒刑柒月，扣案附表一編號二所示之物沒
收銷燬，扣案附表一編號三至四所示之物均沒收。應執行有期徒
刑玖月，扣案附表編號一及二所示之物均沒收銷燬，扣案附表一
編號三至四所示之物均沒收。
    事  實
一、甲○○前曾於民國97年間因施用毒品案件，經本院以97年度
    毒聲字第725 號裁定送觀察、勒戒後，因無繼續施用毒品之
    傾向，於97年6 月30日釋放出所，並經臺灣板橋地方法院檢
    察署以97年度戒毒偵字第1672號為不起訴處分確定。詎竟仍
    未戒除毒癮，於上開觀察勒戒執行完畢5 年內，仍基於施用
    第二級毒品甲基安非他命之犯意，於98年9 月3 日，在其位
    於臺北縣中和市○○路143 巷6 弄3 —1 號2 樓住處內，施
    用第二級毒品甲基安非他命1 次；另基於施用第一級毒品海
    洛因之犯意，於同年9 月6 日晚上5 時許，在臺北縣中和市
    之某友人住處內，施用第一級毒品海洛因1 次。嗣於同年9
    月6 日晚上11時許，在臺北縣中和市○○路○ 段301 號前，
    經警依法搜索而查獲，並扣得其所有附表一編號一所示之甲
    基安非他命3 小包（驗前合計淨重4.3960公克，取樣0.0002
    公克鑑定用罄，驗餘合計淨重4.3958公克及含微量甲基安非
    他命之包裝袋3 個）、如附表一編號二所示之海洛因2 小包
    （驗前合計淨重0.7250公克，取樣0.0020公克鑑定用罄，驗
    餘合計淨重0.7230公克及含微量海洛因之包裝袋2 個）、附
    表一編號三及四所示之供其秤重及預備供其持有分裝第一級
    毒品海洛因及第二級毒品甲基安非他命之電子磅秤1 台及分
    裝袋4 個、附表五及六所示等物，且經採集其尿液送驗呈海
    洛因代謝物嗎啡類及安非他命類陽性反應，始查悉上情。
二、案經臺北縣政府警察局新莊分局報請臺灣板橋地方法院檢察
    署檢察官偵查起訴。
    理  由
一、按除被告所犯為死刑、無期徒刑、最輕本刑為三年以上有期
    徒刑之罪或高等法院管轄第一審案件者外，於第一次審判期
    日前之準備程序進行中，被告先就被訴事實為有罪之陳述時
    ，審判長得告知被告簡式審判程序之旨，並聽取當事人、代
    理人、辯護人及輔佐人之意見後，裁定進行簡式審判程序，
    刑事訴訟法第273 條之1 第1 項定有明文。經核本件被告甲
    ○○所犯係死刑、無期徒刑、最輕本刑為三年以上有期徒刑
    以外之罪，其於準備程序中就被訴及併案之事實為有罪陳述
    ，經法官告知簡式審判程序之旨，並聽取公訴人、被告之意
    見後，本院爰依首揭規定，合議裁定由受命法官獨任進行簡
    式審判程序，合先敘明。
二、上開犯罪事實，業據被告甲○○於偵查、本院準備程序及審
    理中坦認不諱，並有附表一編號一至四所示之物扣案可證，
    且有扣案物照片18張附卷可參。又被告經警查獲後，於98年
    9 月7 日，在臺北縣政府警察局中和第二分局偵查隊所採尿
    液，經送台灣檢驗科技股份有限公司以酵素免疫分析法初驗
    及氣相層析質譜儀複驗，均呈鴉片類及安非他命類陽性反應
    ，此有台灣檢驗科技股份有限公司濫用藥物尿液檢驗報告1
    紙在卷可稽。再者，上開附表一編號一所示扣案之白色結晶
    3 小包（驗前合計淨重4.3960公克，取樣0.0002公克鑑定用
    罄，驗餘合計淨重4.3958公克及含微量甲基安非他命之包裝
    袋3 個）經送請交通部民用航空局航空醫務中心鑑定結果，
    該白色結晶3 小包含第二級毒品甲基安非他命成分，此有交
    通部民用航空局航空醫務中心鑑定書1 紙在卷可按；上開附
    表一編號二所示扣案之白色粉末2 小包（驗前合計淨重0.72
    50公克，取樣0.0020公克鑑定用罄，驗餘合計淨重0.7230公
    克及含微量海洛因之包裝袋2 個）經送請交通部民用航空局
    航空醫務中心鑑定結果，該白色粉末2 小包含第一級毒品海
    洛因成分，亦有交通部民用航空局航空醫務中心鑑定書1 紙
    在卷可按。查被告有如前開所示之強制戒治執行完畢5 年內
    再犯施用毒品案件，有臺灣高等法院被告前案紀錄表在卷可
    稽，是被告既曾於強制戒治執行完畢釋放後「5 年內再犯」
    施用毒品案件，自得依法追訴處罰，是以，本件事證明確，
    被告犯行，洵堪認定。
三、查海洛因、甲基安非他命分別係毒品危害防制條例第2 條第
    2 項第1 款、第2 款所稱之第一級、第二級毒品。核被告甲
    ○○所為，係犯同條例第10條第1 項、第2 項之施用第一級
    及第二級毒品罪。其施用第一級、第二級毒品前後，持有第
    一級毒品、第二級毒品之低度行為，為施用之高度行為所吸
    收，不另論罪。另被告所犯數罪，犯意各別，罪名不同，應
    分論併罰之。爰審酌被告有如事實欄所述之施用毒品前科紀
    錄，經觀察勒戒執行完畢，並經判刑執行完畢，仍無法戒絕
    毒癮，再次漠視法令禁制而犯本罪，惟其施用毒品所生危害
    ，實以自戕身心健康為主，對於他人生命、身體、財產等法
    益，尚無明顯而重大之實害，兼衡其犯罪後坦承犯行之態度
    等一切情狀，分別量處如主文所示之刑，並定其應執行之刑
    。又扣案附表一編號一所示之第二級毒品甲基安非他命3 小
    包及及附表一編號二所示之第一級毒品海洛因2 小包，係被
    告被當場查獲之第二級毒品及第一級毒品；又鑑定機關於鑑
    定時，雖將毒品與包裝分別秤重，然依鑑定機關之甲基安非
    他命及海洛因毒品純度定量分析鑑驗標準作業程序，係將包
    裝內之透明結晶（甲基安非他命）及白色粉末（海洛因）取
    出裝於該局毒品檢驗用袋中進行甲基安非他命及海洛因純度
    定量分析，包裝則呈空袋形狀，但仍留有極微量透明結晶（
    甲基安非他命）、白色粉末（海洛因）、殘渣於塑膠袋中等
    情，則該包裝均並未與毒品完全析離；就本件毒品與包裝，
    均應依毒品危害防制條例第18條第1 項前段規定，諭知沒收
    銷燬之，又鑑定時經取樣鑑驗耗用之毒品，因已不存在，不
    得宣告沒收，一併敘明。至扣案之附表一編號三、四所示之
    物，屬被告所有，且分別供其秤重毒品及預備供其持有分裝
    毒品之用，為被告於本院審理中，爰依刑法第38條第1 項第
    2 款之規定，於被告施用第一級毒品及第二級毒品犯罪項下
    ，宣告沒收。又本件同時被查獲扣案之物品尚有如附表一編
    號五及六所示之行動電話及帳冊，雖亦為被告所有，然非本
    案供犯罪所用之物，且非違禁物，皆與本案宣告之主刑無關
    連性，爰不為沒收之諭知，附此敘明。
據上論斷，應依刑事訴訟法第273 條之1 第1 項、第299 條第1
項前段，毒品危害防制條例第10條第1 項、第2 項、第18條第1
項前段，刑法第11條前段、第51條第5 款、第38條第1 項第2 款
，判決如主文。
本案經檢察官簡志祥到庭執行職務。
中    華    民    國    98    年    12    月    31    日
                  刑事第一庭    法  官  連雅婷
以上正本證明與原本無異。
如不服本判決應於送達後10日內向本院提出上訴狀。
                                書記官  郭晉良
中    華    民    國    98    年    12    月    31    日
附表一
  ┌──┬────────┬─────────────┬───────────┐
  │編號│    品    項    │     數量或重量           │  鑑  定  書  文  號  │
  ├──┼────────┼─────────────┼───────────┤
  │一  │甲基安非他命    │參小包（含包裝紙袋參只），│交通部民用航空局航空醫│
  │    │                │合計淨重4.3960公克，取樣0.│務中心航藥鑑字第098499│
  │    │                │0002公克，驗餘合計淨重4.39│5 號鑑定書1 紙。      │
  │    │                │85公克。                  │                      │
  ├──┼────────┼─────────────┼───────────┤
  │二  │海洛因          │貳小包（含包裝袋貳只），合│交通部民用航空局航空醫│
  │    │                │計淨重0.7250克，共取樣0.00│務中心航藥鑑字第098498│
  │    │                │20克，驗餘合計淨重0.7230公│9號鑑定書1 紙。       │
  │    │                │克。                      │                      │
  ├──┼────────┼─────────────┼───────────┤
  │三  │電子磅秤        │壹台                      │                      │
  ├──┼────────┼─────────────┼───────────┤
  │四  │分裝袋          │肆個                      │                      │
  ├──┼────────┼─────────────┼───────────┤
  │五  │行動電話        │壹支                      │                      │
  ├──┼────────┼─────────────┼───────────┤
  │六  │帳冊            │貳本                      │                      │
  └──┴────────┴─────────────┴───────────┘
附錄本案論罪科刑法條全文：
毒品危害防制條例第10條
施用第一級毒品者，處 6 月以上 5 年以下有期徒刑。
施用第二級毒品者，處 3 年以下有期徒刑。


司法院資訊處製作；財團法人民間司法改革基金會備份。
